福建金門地方法院民事裁定
111年度亡字第1號
聲  請  人  林羿綺
相  對  人  林木其  （失蹤前原住金門縣浦山里4鄰9戶）
上列聲請人因宣告林木其死亡事件，聲請公示催告，本院裁定如
下：
    主  文
准對失蹤人林木其（男，民國0年生）為宣告死亡之公示催告。
該失蹤人應於本公示催告揭示於本院公告處或資訊網路之翌日起
二個月內，向本院陳報現尚生存，如不陳報，本院將宣告其為死
亡。
無論何人，凡知該失蹤人生死者，均應於上開期間內，將其所知
之事實陳報本院。
    理  由
一、聲請意旨略以：聲請人為相對人之孫女，相對人於民國45年
    11月26日前往中國出任務後，其後便行蹤不明，未再返家，
    音訊全無，惟相對人至今仍未尋獲，已逾65年，為此聲請准
    予為公示催告等語。
二、按失蹤人失蹤滿七年後，法院得因利害關係人或檢察官之聲
    請，為死亡之宣告；失蹤人為八十歲以上者，得於失蹤滿三
    年後，為死亡之宣告，民法第8條第1項、第2項分別定有明
    文。次按法院准許宣告死亡之聲請者，應公示催告；公示催
    告應揭示於法院公告處、資訊網路及其他適當處所；法院認
    為必要時，並得命登載於公報或新聞紙，或用其他方法公告
    之。又前開陳報期間，自揭示之日起，應有六個月以上。失
    蹤人滿百歲者，其陳報期間，得定為自揭示之日起兩個月以
    上。家事事件法第156條第1、2項及但書、第130條第3項至
    第5項分別定有明文。
三、經查，聲請人主張之上開事實，業據其提出失蹤人戶籍謄本
    、利害關係人戶籍謄本、警察局查詢人口證明、失蹤人親屬
    之戶籍謄本、中央日報等件為證（見本院卷第15-30頁），
    又無相對人之安葬、火化、進塔等相關紀錄，有金門縣殯葬
    管理所111年1月19日葬服字第1110000111號函在卷可參（見
    本院卷第43頁），復參酌本院委請金門縣警察局金湖分局員
    警查址，相對人確無居住事實等情，亦有金門縣警察局金湖
    分局111年1月20日金湖警防字第1110000328號函文附卷可稽
    （見本院卷第47頁），並經聲請人到庭陳稱：相對人為烈士
    ，至大陸出任務後至今均未返台等語（見本院卷第52頁）。
    本院審酌聲請人所提上開證據資料堪認相對人迄今逾65年仍
    行蹤不明，聲請人聲請對林木其為死亡宣告，非無理由，自
    應依法為死亡宣告之公示催告。
四、依家事事件法第156條第2項，裁定如主文。
中　　華　　民　　國　　111 　年　　1 　　月　　26　　日
                  民事第一庭  法　官　黃俊偉
以上正本係照原本作成。　　　　　　　　　
如不服本裁定應於送達後10日內向本院提出抗告狀，並應繳納抗
告費新臺幣1,000 元整。 
中　　華　　民　　國　　111 　年　　1 　　月　　27　　日
                              書記官  黃紹洧